【裁判字號】    95,訴,1338
【裁判日期】    950731
【裁判案由】    毒品危害防制條例
【裁判全文】
臺灣板橋地方法院刑事判決              95年度訴字第1338號
公  訴  人  臺灣板橋地方法院檢察署檢察官
被      告  甲○○
                      樓
上列被告因違反毒品危害防制條例案件，經檢察官提起公訴〔起
訴案號：９５年度毒偵字第１９０３號〕，暨移送併案審理〔９
５毒偵字第４２４４號〕。本院合議庭評決由受命法官獨任進行
簡式審判程序。茲判決如下：
    主  文
甲○○連續施用第壹級毒品，累犯，處有期徒刑壹年，扣案之注
射針筒壹支，沒收；又連續施用第貳級毒品，累犯，處有期徒刑
陸月；應執行有期徒刑壹年肆月，扣案之注射針筒壹支，沒收。
    事  實
壹、甲○○前於〔一〕民國〔下同〕８８年間因施用毒品案〔臺
    灣板橋地方法院檢察署８８年度偵字第１１１１１號、８８
    年度偵字第２４２１５號〕，經依法院裁定，送勒戒處觀察
    勒戒後，認無繼續施用毒品之傾向，於８８年５月２０日出
    勒戒所，復經公訴人以８８年度偵字第１１１１１號、８８
    年度偵字第２４２１５號處分不起訴確定。〔二〕８８年間
    ，因施用毒品案〔臺灣板橋地方法院檢察署８８年度毒偵字
    第２２７３號〕，經依法院裁定送勒戒處所觀察勒戒後，認
    無繼續施用毒品之傾向，於８８年１１月２３日出勒戒所，
    復經公訴人以８８年度毒偵字第２２７３號處分不起訴。〔
    三〕９０年間因施用毒品案〔臺灣板橋地方法院檢察署９０
    年度毒偵字第３２８９號〕，經依法院裁定令入戒治處所施
    以強制戒治，嗣於９１年１２月９日停止戒治出所，所餘戒
    治期間付保護管束〔指揮書執日期為９２年１月１６日〕，
    期滿未經撤銷，視為強制戒治期滿，復經公訴人提起公訴，
    經本院判處有期徒刑陸月，如易科罰金，以參佰元折算壹日
    確定，嗣於９２年３月１２日因執行完畢。〔四〕９３年間
    因施用毒品案件〔臺灣臺北地方法院檢察署９３年度毒偵字
    第３３１號〕，經本院就其施用第壹級毒品、第貳級毒品犯
    行，依序判處有期徒刑捌月、有期徒刑陸月，並定應執行刑
    有期徒刑壹年確定，９４年８月２日執行完畢。
貳、甲○○未見悔悟，於事實欄壹之〔三〕所示強制戒治執行完
    畢釋放後，伍年內，復〔一〕基於施用第壹級毒品海洛因之
    概括犯意，自９５年２月２４日下午某時許起，至９５年５
    月９日上午某時止〔９５年５月９日下午某１５時許為警採
    尿前回溯２６小時內某時〕，先後在臺北縣板橋市○○路○
    段２８８巷２弄４號住處等地，以針筒注射方式，連續施用
    海洛因多次，施用頻率不定。〔二〕基於施用第貳級毒品安
    非他命之概括犯意，自９５年２月２４日晚上某時許起，至
    ９５年５月８日晚上某時許止〔９５年５月９日下午某１５
    時許為警採尿前回溯９６小時內某時〕，先後在上址，以不
    詳方式施用安非他命多次，施用頻率不定。
參、嗣先後於〔一〕９５年２月２５日上午１１時３０分許，在
    臺北縣板橋市○○路○段２８８巷２弄４號前，經警查獲，
    並扣得甲○○所有供其施用第壹級毒品用之注射針筒１支。
    〔二〕９５年５月９日下午１４時２５分許，在臺北縣板橋
    市○○路○段家樂福賣場斜對面路旁前為警查獲。
肆、案經臺北縣政府警察局海山分局報請臺灣板橋地方法院檢察
    署檢察官偵查起訴。
    理  由
壹、上揭事實，業據被告坦承不諱〔參見本院準備程序筆錄、簡
    式審判筆錄〕，被告到案後，經警採集其尿液檢體，送驗後
    檢出安非他命類、鴉片類陽性反應，此有臺灣檢驗科技股份
    有限公司出具檢體編號0000000000－0號之濫用
    藥物尿液檢驗報告、臺北縣政府警察局海山分局查獲毒品案
    件被移送者姓名、代螞對照表〔附臺灣板橋地方法院檢察署
    ９５年度毒偵字第１９０３號卷第１７頁、第３６頁〕、臺
    灣檢驗科技股份有限公司出具檢體編號０１３０７８號之濫
    用藥物尿液檢驗報告、臺北市政府警察局偵毒品案件尿液檢
    體委驗單〔附臺灣板橋地方法院檢察署９５年度毒偵字第４
    ２４４號卷第２２頁、第２４頁〕足稽，復有扣案注射針筒
    １支、臺灣高等法院被告前案紀錄表等足佐，堪認被告自白
    情節，與事實相符，足為認定上揭事實之依據；本件事證明
    確，被告之上揭犯行，堪予認定。
貳、被告等為事實欄所示行為後，刑法業經  總統於９４年２月
    ２日以總統華總一義字第０９４０００１４９０１號令修正
    公布第１～３、５、１０、１１、１５、１６、１９、２５
    ～２７、第四章章名、２８～３１、３３～３８、４０～４
    ２、４６、４７、４９、５１、５５、５７～５９、６１～
    ６５、６７、６８、７４～８０、８３～９０、９１－１、
    ９３、９６、９８、９９、１５７、１８２、２２０、２２
    ２、２２５、２２９－１、２３１、２３１－１、２９６－
    １、２９７、３１５－１、３１５－２、３１６、３４１、
    ３４３條條文；增訂第４０－１、７５－１條條文；刪除第
    ５６、８１、９４、９７、２６７、３２２、３２７、３３
    １、３４０、３４５、３５０條條文；並自９５年７月１日
    施行。現行刑法第２條第１項規定：「行為後法律有變更者
    ，適用行為時之法律。但行為後之法律有利於行為人者，適
    用最有利於行為人之法律。」，其中〔一〕行為時刑法第５
    ６條規定：「連續數行為而犯同一之罪名者，以一罪論。但
    得加重其刑至二分之一。」。現行刑法業將刑法第５６條刪
    除；比較新、舊法律，行為後之法律不利於行為人。〔二〕
    行為時刑法第４７條規定：「受有期徒刑之執行完畢，或受
    無期徒刑或有期徒刑一部之執行而赦免後，五年以內再犯有
    期徒刑以上之罪者，為累犯，加重本刑至二分之一。」。現
    行刑法第４７條第１項規定：「受徒刑之執行完畢，或一部
    之執行而赦免後，伍年以內故意再犯有期徒刑以上之罪者，
    為累犯，加重本刑至二分之一。」；對於行為時、裁判時均
    構成累犯之行為人而言，新法非有利於行為人。〔三〕行為
    時刑法第５１條第５款規定：「宣告多數有期徒刑者，於各
    刑中之最長期以上，各刑合併之刑期以下，定其刑期。但不
    得逾二十年。」。現行刑法第５１條第５款規定：「宣告多
    數有期徒刑者，於各刑中之最長期以上，各刑合併之刑期以
    下，定其刑期。但不得逾三十年。」；比較修正前、後法律
    ，新法非有利於行為人。〔四〕現行刑法第５７條之規定，
    為法院就刑之裁量及酌減審認標準見解之明文化，非屬法律
    變更。〔最高法院９５年第８次刑事庭會議決議意旨參照〕
    。爰依行為時法將本案審結之。
參、核被告所為，係犯毒品危害防制條例第１０條第１項之施用
    第壹級毒品罪，同法條第２項之施用第貳級毒品罪；其因施
    用而持有第壹、貳級毒品之低度行為，依序為施用第壹級毒
    品、施用第貳級毒品之高度行為所吸收，均不另論罪；被告
    先後多次施用第壹級毒品、第貳級毒品犯行，各時間緊接，
    犯罪構成要件相同，顯係基於概括犯意反覆為之，依刑法修
    正前第５６條連續犯之規定，依序論以施用第壹級毒品、第
    貳級毒品壹罪，並均加重其刑；所犯上開貳罪，犯意各別，
    構成要件互殊，應分論併罰；被告所為事實欄貳所示施用第
    壹、貳級毒品犯行，逾起訴書所訴『於９５年２月２４日下
    午某時許，在臺北縣板橋市○○路○段２８８巷２弄４號住
    處施用洛因壹次。另於９５年２月２５日下午１２時１５分
    許，為警採尿回溯９６小時內某日許，在不詳地點，施用安
    非他命壹次』部份，起訴書雖未敘及，惟與起訴部分，有連
    續犯之裁判上壹罪之關係，為起訴效力所及，本院自得併予
    審究；被告前曾犯事實欄壹之〔三〕、〔四〕所示之罪，經
    法院判處徒刑確定，先後於「９２年３月１２日」、「９４
    年８月２日」執行完畢，此有臺灣高等法院被告前案紀錄表
    在卷足參，伍年之內，再犯有期徒刑以上之本罪，依累犯之
    規定，遞加重其刑；爰審酌被告犯罪之動機、目的、手段、
    所致之危害，暨犯罪後態度等一切情狀，量處如主文所示之
    刑，並定其應執行之刑；扣案之注射針筒１支，係被告所有
    供其施用第壹級毒品所用之物，併依法宣告沒收。
據上論斷，應依刑事訴訟法第２７３條之１第１項、第２９９條
第１項前段，毒品危害防制條例第１０條第１項、第２項，刑法
第２條第１項前段，修正前刑法第１１條前段、第５６條、第４
７條、第５１條第５款、第３８條第１項第２款，判決如主文。
本案經檢察官蔡元仕到庭執行職務。
中    華    民    國    95    年    7     月    31    日
                  刑事第一庭  法  官  陳福來
以上正本證明與原本無異。
如不服本判決應於送達後10日內向本院提出上訴狀。
                              書記官  林兆嘉
中    華    民    國    95    年    7     月    31    日
附錄本案論罪科刑法條全文：
毒品危害防制條例第十條：
施用第一級毒品者，處六月以上五年以下有期徒刑。
施用第二級毒品者，處三年以下有期徒刑。


司法院資訊處製作；財團法人民間司法改革基金會備份。
